【裁判字號】    94,訴,279
【裁判日期】    950525
【裁判案由】    恐嚇取財等
【裁判全文】
臺灣花蓮地方法院刑事判決               94年度訴字第279號
公  訴  人  臺灣花蓮地方法院檢察署檢察官
被      告  壬○○
            寅○○
前二人共同
選任辯護人  曾泰源律師
被      告  辛○○
選任辯護人  癸○○律師
被      告  丑○○
                    （現另案於臺灣花蓮監獄執行中）
上列被告等因恐嚇取財等案件，經檢察官提起公訴（94年度核退
偵字第123號），本院判決如下：
    主  文
壬○○共同以強暴、脅迫使人行無義務之事，累犯，處有期徒刑
拾月。扣案之土造金屬彈殼壹顆沒收。
寅○○以加害生命、身體、財產之事，恐嚇他人致生危害於安全
，累犯，處有期徒刑肆月，如易科罰金，以佰元折算壹日。
辛○○、丑○○均無罪。
    事  實
一、壬○○前犯殺人等罪，經法院定應執行有期徒刑20年確定，
    再經減刑後假釋出監，於民國89年7月7日假釋縮刑期滿而視
    為執行完畢。緣於93年3月間，戊○○係設於花蓮縣吉安鄉
    之「立得砂石股份有限公司」（下稱立得公司，登記負責人
    為莊木順）之實際負責人，因該公司股東乙○○（起訴書誤
    載為林致遠）、己○○夫婦欲退出經營，屢次向戊○○要求
    返還其等投資之股金新臺幣（下同）400萬元未果，遂拜託
    不知情之寅○○（詳後述不另為無罪之諭知部分）幫忙處理
    退股之事，寅○○隨即轉介壬○○與乙○○等簽立委託書，
    由壬○○受託代為全權處理上開退股事宜。壬○○受託處理
    後，先要求戊○○讓其承接乙○○夫婦之股份以便加入公司
    經營，惟遭戊○○所拒，詎壬○○因之心生不滿，竟基於以
    強暴、脅迫方法使人行無義務之事之犯意，指派與其具有共
    同犯意聯絡之不詳真實姓名、年籍成年男子2人，於93年5月
    3 日上午10時許，前往戊○○另經營設於花蓮縣吉安鄉○○○街100號之公司，欲向戊○○放話恐嚇，適因戊○○不在
    ，該其中1名男子遂向在場之該公司會計丁○○恫嚇稱：「
    叫邱某要留點給別人，不要整碗菜都端去！」等語，並持一
    狀似槍械之不明黑色物品（未扣案，無法鑑定有殺傷力）朝
    玻璃窗射擊1發子彈（現場僅扣得土造金屬彈殼1顆，無法鑑
    定有殺傷力）後，揚長而去。旋戊○○聞訊得知上情後，心
    生畏懼，乃於翌日即93年5月4日，在花蓮地區立法委員盧博
    基之服務處，透過不知情之子○○約集雙方幫忙協調退股事
    宜，且由協調當日壬○○透露稱：「一定要有動作，你才會
    處理！」等語，令戊○○確知前開辦公室遭開槍之事確係壬○○指使，戊○○認事已難善了，逼不得已，始應允乙○○
    夫婦以600萬元退股。戊○○嗣於93年5月6日，在上址服務
    處，與乙○○夫婦簽立協議書，並以其名義開立付款人為花
    蓮第二信用合作社中正分社、票面金額分別為400萬元、200
    萬元之支票2張充作前開退股金，交予壬○○收執，壬○○
    再轉交寅○○存入不知情之辛○○（無罪部分詳後述）所提
    供之花蓮市第一信用合作社7544-8帳戶中兌現提領。嗣經警
    循線查獲，並扣得土造金屬彈殼1顆。
二、寅○○曾犯妨害投票等罪，經本院判處有期徒刑2年10月確
    定，於90年4月5日執行完畢。仍不知悔改，因不滿其前要求
    甲○○以低價出售砂石遭拒，竟心生不滿，於93年6月5日（
    起訴書僅載同年6月間，應予補正）晚間某時許，在花蓮縣
    警察局吉安分局內，因另受託為人處理車禍事故之調解事宜
    ，而與甲○○之友人庚○○偶遇，寅○○竟出言恫稱：「甲○○答應之事都沒有做到，3天內會出事！」等語，要求庚○○將上開加害生命、身體、財產之恐嚇言詞轉告甲○○，
    致甲○○聽聞後，心生畏怖，致生危害於其生命、身體、財
    產安全。
三、案經甲○○告訴及內政部警政署刑事警察局移送臺灣花蓮地
    方法院檢察署檢察官偵查起訴。
    理  由
壹、被告壬○○、寅○○有罪部分
一、訊據被告壬○○固供承有上開受託代乙○○夫婦與戊○○處
    理退股事宜等情，然矢口否認有何指使人放話恐嚇及開槍之
    脅迫方法而使人行無義務之事之強制犯行，辯稱：伊確有受
    託處理退股事宜，但該退股金600萬元是伊與戊○○協調後
    ，戊○○認為此數額合理而自願返還，伊沒有叫人去恐嚇、
    開槍來強行逼迫戊○○簽立支票返還退股金云云。訊之被告
    寅○○則矢口否認有何恐嚇犯行，辯稱：伊當天是單純到警
    局幫忙他人處理車禍糾紛，才偶然遇到庚○○，但伊沒有說
    那些恐嚇甲○○的話，也沒有要求庚○○帶話給甲○○云云
    。惟查：
  (一)上開被告壬○○如何以放話恐嚇、開槍脅迫之手段，逼使戊○○應允返還退股金而行無義務之事等情，業據證人戊○○
    於本院審理中證稱：壬○○受託代乙○○處理退股之初，曾
    於93年4月間先與伊接觸，要求讓其承接股份加入經營，惟
    遭伊拒絕；後來伊公司就遭人開槍，伊很害怕，且從開槍者
    的話語中提到不要整桌菜都拿去，伊認為應與退股的事情有
    關，所以就找子○○出面協調；當天在服務處協調時，壬○○一開始有說：「我等你三天了，一定要我出手，你才肯出
    來講！」，伊認為壬○○所謂的「出手」，就是指開槍的事
    ，所以當場才答應以600萬元讓乙○○夫婦退股，後來在93
    年5  月6日再約乙○○、己○○出面寫股權讓渡書、協議書
    ，並開支票2張直接交給壬○○收執等語；及證人丁○○證
    稱：當天有兩位約20幾至30歲左右之男子，均戴帽子、墨鏡
    ，一前一後進入公司，前面男子問邱先生在不在，伊回答不
    在，有什麼事，該男子就說：你告訴邱先生，整桌菜不要全
    部端去，留一些給別人，因伊不清楚是什麼事情，後面的男
    子就掏出外觀是黑色槍體的物品朝窗外面開1槍，隨後即離
    去，伊沒有報警，但有打電話跟老闆戊○○講等語；證人子
    ○○中證稱：戊○○係因遭人槍擊才找伊出面幫忙協商，伊
    才聯絡寅○○找壬○○來一起談，原先壬○○不願意退股，
    要加入經營，後來才說服壬○○以600萬元退股等語明確（
    本院卷第165至169頁、第152至153頁、第155頁），核與證
    人乙○○、己○○於本院審理中所證稱之其等投資入股金額
    、委託處理退股等情節相符（本院卷第157至164頁），復有
    委任契約書、支票2張、花蓮第一信用合作社存款條、提款
    條、客戶往來明細資料、扣案之土造金屬彈殼1顆及照片2張
    在卷可稽。
  (二)被告壬○○雖辯稱：伊受託處理退股事宜並未用恐嚇、脅迫
    等方式云云，惟綜觀前開證人戊○○、丁○○、子○○之證
    詞，被告壬○○遭戊○○拒絕入股後，戊○○之公司旋即發
    生恐嚇、槍擊事件，且於雙方協商時，被告壬○○復出言暗
    示上開恐嚇、槍擊事件係伊指使，目的即在逼迫戊○○出面
    處理退股事宜，均顯示上開事件之密切性及關連性，蓋證人
    戊○○等人既未聲張遭槍擊之事，按理被告壬○○自應無從
    知悉，惟稽之上開事證，被告壬○○不僅有所知悉，且進而
    據為談判時之籌碼，益證被告壬○○確有指使前開恐嚇、開
    槍，並逼使戊○○返還退股金之行為無訛。雖證人子○○另
    稱：伊未聽聞壬○○陳稱一定要有動作，你們才會處理等語
    ，惟其已明確證稱：伊當日並未全程參與協商等語在卷（本
    院卷第155頁），其既未全程在場而僅聽聞部分情節，尚難
    以此據為被告壬○○有利之認定，是被告前開空言辯解，與
    事實不符，自難採信。至被告壬○○於兌現提領前開支票後
    ，雖僅於93年5月11日轉交150萬元予乙○○夫婦，餘款迄未
    交還，然此行為係乙○○應否依其與被告壬○○之委任契約
    請求返還之問題，與其前開犯行無涉，應附予敘明。
  (三)又前開被告寅○○請庚○○帶話轉告而恐嚇甲○○之事實，
    業經證人甲○○於本院審理中證稱：戊○○的公司發生槍擊
    事件沒多久，伊友人庚○○問伊有無得罪寅○○，為何寅○○說三天就要給伊出事，叫伊趕快向寅○○道歉，伊問庚○○什麼事，庚○○說我答應砂石要賣人家，事情沒有處理好
    ，寅○○放話說三天後要讓伊出事，庚○○說是他在警局跟
    人家處理車禍那天碰到寅○○，當時寅○○講的等語；證人
    庚○○證稱：93年6月初伊陪同肇事者到警局自首，後來伊
    碰到寅○○陪死者的家屬到警局，後來講到砂石的事情，寅
    ○○就要伊轉告甲○○，三天內要把砂石的事情處理好，不
    然就會出事，伊馬上打電話給甲○○詢問他與寅○○到底出
    了什麼事等語明確（本院卷第171至173頁、第174至177頁）
    。被告寅○○雖辯稱：當天伊在警局單純是幫人處理車禍之
    事，伊沒有叫庚○○帶話恐嚇甲○○云云，並舉在場證人丙○○之證詞為憑，而證人丙○○雖證稱：伊當日並未聽見寅
    ○○向庚○○要求帶話恐嚇甲○○乙節，然證人丙○○係當
    日車禍事件之死者家屬，衡情其關注之焦點及心力均應集中
    於該車禍事件上，對於與車禍無關之其他人談話當無專注聽
    聞之可能，故自難據其證詞為被告寅○○有利之認定。至證
    人庚○○所述之傳話地點，雖與證人甲○○有些微之歧異，
    然此係因距離事發時間已久，證人庚○○記憶不清之故，亦
    據庚○○於本院審理中陳名在卷，參以證人二人前開所述之
    恐嚇基本事實，均互核相符，足證其等之證詞與事實相符，
    應可採憑，亦難以上述小瑕疵即謂證人等之證詞均不可採信
    。
  (四)綜上，事證明確，被告壬○○、寅○○前揭犯行，均堪予認
    定。
二、按刑法第346條第1項之恐嚇罪，係以意圖為自己或第三人不
    法所有為構成要件之一，若僅以恐嚇方法使人交付財物，而
    並無不法所有意圖，縱令其行為或可觸犯他項罪名，要無由
    成立本條之恐嚇罪；次按刑法第304條之強制罪，其行為原
    即包括強暴、脅迫之情事在內，故於以強暴、脅迫方法妨害
    他人行使權利之行為過程中，有對被害人施加恐嚇行為，仍
    應視為強制罪之部分行為，不應再論以恐嚇罪（最高法院24
    年上字第3666號、74年台上字第3404號判例意旨參照）。查
    被告壬○○受託處理他人退股事宜，竟以放話恐嚇、開槍威
    嚇之脅迫手段，逼使公司負責人返還退股金而行無義務之事
    ，核其所為，係犯刑法第304條之強制罪。其恐嚇行為乃強
    制罪之脅迫手段，係屬強制罪之部分行為，不另論罪；檢察
    官認其係犯刑法第346條第1項之恐嚇取財罪、第305條之恐
    嚇危害安全罪云云，惟乙○○等確有投資400萬元，已如前
    述，而該等退股金之價值如何認定，乙○○與戊○○或有不
    同之計算方法，惟雙方協商退股金之際，被告壬○○並無施
    以恐嚇、脅迫等不法手段，而係以和平商議方式，由戊○○
    提出願意以600萬元返還退股金之協議，此據證人戊○○、
    子○○於本院審理中證稱明確，故尚難認定被告壬○○有何
    不法所有之意圖，此部分檢察官所認尚有未洽，惟其起訴之
    基本犯罪事實相同，本院應予變更法條並加以審判。被告壬○○係上開犯行之主謀，並推由與其有共同犯意聯絡之不詳
    真實姓名年籍之成年男子2人下手實施，均應論以共同正犯
    。另核被告寅○○所為，係犯刑法第305條之恐嚇危害安全
    罪。再被告壬○○前犯殺人等罪，經法院定應執行刑有期徒
    刑20年，經減刑後假釋出監，於89年7月7日假釋縮刑期滿而
    視為執行完畢；被告寅○○曾犯妨害投票等罪，經本院判處
    有期徒刑2年10月確定，於90年4月5日執行完畢等情，有其
    等之臺灣高等法院被告全國前案紀錄表及臺灣花蓮地方法院
    檢察署刑案資料查註紀錄表各1份在卷可稽，其等於前案執
    行完畢後5年內，各自再犯本件有期徒刑以上之罪，均為累
    犯，各應依刑法第47條之規定加重其刑。爰審酌被告壬○○
    、寅○○均素行不良，有前開刑案資料可稽，竟不知悔改，
    本次被告壬○○因協調退股事宜，施以恐嚇之脅迫手段強逼
    被害人返還退股金，被告寅○○則在商場上不思尋正當途徑
    進行協商，反恃其權威，動輒撂下狠話恫嚇被害人，其等所
    為均危害他人生命、身體、財產之安全，助長社會暴戾風氣
    ，且犯後猶飾詞狡辯，未見具體悔悟表現，犯後態度欠佳，
    及其犯罪動機、目的、所得等一切情狀，分別量處如主文所
    示之刑，並就被告寅○○所犯部分併諭知易科罰金之折算標
    準，以示懲儆。至被告壬○○夥同不詳之成年男子，持不詳
    之類似槍枝物體開槍示威，然經本院指定內政部警政署刑事
    警察局及花蓮縣警察局鑑定，該槍枝所擊發子彈所產生之動
    能，是否能達到具有貫穿人體最低度之動能，然鑑定結果均
    無法判別，此有內政部警政署刑事警察局95年3月2日刑鑑字
    第0950024956號函、花蓮縣警察局95年4月21日花警鑑字第
    09500181520號函各1紙在卷可憑，故應採有利於被告之認定
    ，本院審認該類似槍枝之物體及子彈均未具殺傷力，扣案之
    土造金屬彈殼1顆亦同未具殺傷力，固非屬違禁物，惟該彈
    殼1顆係被告壬○○與共犯不詳成年男子所有，且持供犯罪
    所用之物，應依刑法第38條第1項第2款之規定，宣告沒收，
    附此敘明。
三、不另為無罪諭知之部分
  (一)公訴意旨另以：被告寅○○亦為共犯，有與被告壬○○共同
    基於使人行無義務之事之犯意聯絡，而參與前揭事實欄一之
    強制犯行，故認其亦涉有前揭刑法第304條之強制罪嫌（起
    訴書認係刑法第346條第1項之罪，容有誤會，已如前述，應
    予更正）云云。又認被告寅○○於上開透過庚○○恐嚇甲○○後，旋於93年6月10日凌晨3時30分許，與被告壬○○基於
    共同之犯意聯絡，指派與其等有共同犯意聯絡之不詳人士至
    甲○○設於花蓮縣壽豐鄉○○路○段1411巷36弄58號居所，
    投擲裝有汽油之米酒瓶2瓶，而著手放火行為藉以遂行前開
    恐嚇罪，惟因甲○○居所內飼狼犬大叫，該不詳人士不敢靠
    近，始未釀成人員之傷亡，故放火未得逞。因認被告二人亦
    均另涉有刑法第173條第3項、第1項之放火未遂罪嫌云云。
  (二)惟按犯罪事實應依證據認定之，無證據不得認定犯罪事實。
    又不能證明被告犯罪者，應諭知無罪之判決，刑事訴訟法第
    154條第2項、第301條第1項分別定有明文。又事實之認定，
    應憑證據，如未能發現相當證據，或證據不足以證明，自不
    能以推測或擬制之方法，為裁判基礎（最高法院40年台上字
    第86號判例參照）。
  (三)公訴人認被告寅○○亦有參與事實一之強制犯行，故亦為共
    犯，無非以被告寅○○亦受乙○○之委託處理退股債務問題
    ，且其於雙方協調退股事宜時亦有在場見聞，自難諉為不知
    ，資為主要論據。惟質之被告寅○○堅決否認有何強制犯行
    ，辯稱：乙○○找伊處理退股事宜後，委託書就由乙○○找
    壬○○自行書立，事後伊均未參與或干涉壬○○之處理過程
    ，也不知道戊○○辦公室遭人開槍恐嚇之事，而當日在立委
    服務處協調時，伊僅在場聽聞，均是戊○○與壬○○自行洽
    談退股金額，當時雙方氣氛並無不佳，也無強暴、脅迫情形
    ，伊對於戊○○係遭強迫退還股金乙節，並不知情等語。經
    查：被告寅○○固曾受乙○○夫婦拜託代為幫忙處理退股事
    宜，雖據乙○○於本院審理中證述明確，惟本件實際處理退
    股事宜之受託對象乃被告壬○○，此觀之卷附委託書甚明，
    又依前述證人丁○○、戊○○於本院審理時之證詞，均無關
    於被告寅○○有何知悉並參與上揭找人放話恐嚇、開槍脅迫
    逼使戊○○應允退股之具體證述，再參以證人子○○於本院
    中具結證稱：當初戊○○說他公司遭人開槍而找伊處理，伊
    就打電話聯絡寅○○處理，並有提到槍擊之事，寅○○表示
    不知情，還回答說怎麼會這樣；在服務處協調當日，現場氣
    氛都沒有不愉快或、恐嚇情形等語（本院卷第155至157頁）
    ，足徵被告寅○○前揭辯解，尚屬有據，應堪採信。從而，
    依卷附證據，均難證明被告寅○○有何知悉並共同參與上開
    強制罪之犯行，自難僅因其於協調時單純在場，即逕認其與
    壬○○有何犯意之聯絡。此外，復查無其他積極證據足資證
    明被告寅○○確有前揭犯行，不能證明犯罪，本應為其無罪
    之諭知，惟檢察官認此部分與其前開經論罪科刑之恐嚇犯行
    有連續犯之裁判上一罪關係，爰不另為無罪之諭知，附此敘
    明。
  (四)又公訴人認被告寅○○、壬○○共同涉有前揭放火未遂犯行
    ，無非以告訴人甲○○之指訴、該不明人士投擲之內裝汽油
    米酒瓶二瓶之外觀照片、現場照片、現場圖等，資為其論據
    。質之被告寅○○、壬○○均堅決否認有何此部分犯行，辯
    稱：伊等均不知悉，亦無指使他人前往甲○○住處放火等語
    。經查：告訴人甲○○於警詢、偵訊中固證稱：寅○○出言
    恐嚇後約過4天，伊的住處即遭人丟擲汽油彈攻擊，因伊養
    的狼犬大吠，所以歹徒無法靠近，從遠處丟擲汽油彈後立即
    逃離；伊並無看見投擲汽油彈的人，伊之所以認定係寅○○
    、壬○○指使的，係因之前伊有介入砂石之事，寅○○認為
    伊係與其對立的等語，惟已據被告寅○○、壬○○一致否認
    在卷，而證人甲○○對其住宅究係遭何人放火及其經過，並
    未親眼見聞，且警方亦未逮獲該下手丟擲汽油彈之人可供詢
    問究明係何人指使，是既查無任何積極證據證明係被告寅○○、壬○○為上開事件之指使者，尚難僅憑告訴人甲○○個
    人推測之片面指訴，遽入被告二人於罪。是依卷附公訴人所
    舉證據，均無法證明被告寅○○、壬○○有何公訴人所指之
    放火未遂犯行，自難僅憑被告寅○○等與甲○○前有齟齬且
    出言恐嚇，即遽予推論被告二人確有此部分犯行。此外，復
    查無其他積極證據足資證明其二人確有前揭犯行，犯罪尚屬
    不能證明，原應為其等無罪之諭知，惟此部分與其等前開已
    起訴部分有連續犯或牽連犯之裁判上一罪關係，爰均不另為
    無罪之諭知，附此敘明。
貳、被告辛○○、丑○○無罪部分
一、公訴意旨略以：被告辛○○明知上開戊○○交付予被告壬○○之支票2張係屬合法性大有問題之贓物，竟於93年5月6日
    ，提供其所有之花蓮第二信用合作社帳戶，供被告壬○○存
    入上開支票，而收受被告壬○○強制取得之不法所得600萬
    元，因認被告辛○○涉有刑法第349條第1項之收受贓物罪嫌
    云云。另被告丑○○與被告壬○○為夫妻關係，亦有共同參
    與被告壬○○以恐嚇強制戊○○交付退股金600萬元之犯行
    ，因認被告丑○○亦共同涉有刑法第304條之強制罪嫌云云
    。
二、按犯罪事實應依證據認定之，無證據不得認定犯罪事實。又
    不能證明被告犯罪者，應諭知無罪之判決，刑事訴訟法第15
    4條第2項、第301條第1項分別定有明文。又共同實施犯罪行
    為，為共同正犯之構成要件之一，而所謂共同實施，雖不以
    參與全部犯罪為限，要必分擔實施一部分，始得為共同正犯
    （最高法院46台上字第1304號判例參照）。
三、公訴人認被告辛○○、丑○○分別涉有上開犯行，無非以辛○○確有提供帳戶予壬○○兌現上開支票，有其支票帳戶之
    兌現、提領資料可稽；被告丑○○與被告壬○○為夫妻關係
    ，且於與戊○○協調退股及交付支票時，丑○○均有在場等
    ，資為其論據。質之被告辛○○、丑○○均堅決否認有何前
    開公訴人所指之犯行，被告辛○○辯稱：伊不知道上開支票
    2紙之來源有問題，因伊與寅○○有生意往來，寅○○經常
    拿客票向伊調現，故伊乃循往例，單純受寅○○之託幫忙兌
    現該2張支票，並非故意收受贓物等語。被告劉瓊華則辯稱
    ：協調退股及交付支票時，伊僅陪同壬○○到場，沒有參與
    上開恐嚇開槍等犯行等語。
四、經查：
  (一)被告辛○○雖有提供其所有之帳戶予寅○○使用，供被告壬○○兌現自戊○○處收受之前開支票2紙，惟其出借帳戶供
    上開支票兌現後，該等款項均由被告壬○○取走，其自身並
    未獲得任何報酬或利益，此觀之其支票帳戶之提、領款紀錄
    及往來明細資料自明，況民間提供帳戶供他人軋票調現之現
    象亦時有所聞，是其辯稱：因生意往來而單純出借帳戶等情
    ，應非子虛。再被告辛○○除提供帳戶收受前開支票外，並
    無其他參與恐嚇、開槍、協商退股事宜等行為，此業據被告
    寅○○、壬○○一致陳明在卷，且遍觀證人乙○○、己○○
    、戊○○、丁○○、甲○○、子○○等人於警詢、偵訊及本
    院審理中之證詞，均無人證述被告辛○○有任何參與強制犯
    行之行為分擔，復查無其他積極證據證明被告辛○○與被告
    壬○○間就上開強制犯行有何犯意聯絡，或確已知悉被告壬○○等之上開犯行，自難僅憑其提供帳戶乙節，遽認其有收
    受贓物之犯行。
  (二)又被告丑○○於93年4月間、93年5月4日二次與戊○○協議
    退股事宜時，均有陪同在場，此固據被告丑○○自承在卷，
    惟其辯稱：伊僅陪同伊先生壬○○到場，開槍恐嚇之事伊不
    知道亦未參與等語。而依戊○○於本院審理中證稱：被告丑
    ○○在場時有加入協商退股之意見等語，並無法證明被告丑
    ○○與被告壬○○就前開恐嚇、開槍脅迫等強制犯行有何犯
    意之聯絡，況被告壬○○受託處理退股乙事既為被告丑○○
    所知悉，其於陪同被告壬○○前往協商時，基於妻子地位加
    入關於退股之個人意見，亦核與夫妻常情無違，然不能據此
    推論其對於被告壬○○前階段之恐嚇、開槍脅迫行為亦已知
    情並有參與。此外，公訴人復未舉出積極證據證明被告丑○○與被告壬○○確有犯意之聯絡及行為之分擔，顯難僅因其
    陪同在場或與被告壬○○為夫妻關係，即遽入被告丑○○於
    此罪之共同正犯。
  (三)綜上，不能證明被告辛○○、丑○○犯罪，參照前揭說明，
    均應為其二人無罪之諭知。
據上論斷，應依刑事訴訟法第299條第1項前段、第300條、第301
條第1項前段，刑法第28條、第305條、第304條第1項、第47條、
第41條第1項前段、第38條第1項第2款，罰金罰鍰提高標準條例
第1項前段、第2條，判決如主文。
本案經檢察官張立言到庭執行職務。
中    華    民    國    95    年    5     月    25    日
                刑事第二庭  審判長法  官  李豫雙
                                  法  官  俞秀美
                                  法  官  林韋岑
上列正本證明與原本無異。
如對本判決不服，應於送達後10日內，向本院提出上訴狀（應抄
附繕本）告訴人或被害人如對於本判決不服者，應具備理由請求
檢察官上訴，其上訴期間之計算係以檢察官收受判決正本之日期
為準。
                                   書記官
中    華    民    國    95    年    5     月    26    日
附錄本判決論罪科刑法條：
中華民國刑法第304條第1項：
以強暴、脅迫使人行無義務之事或妨害人行使權利者，處3年以
下有期徒刑、拘役或300元以下罰金。
中華民國刑法第305條：
以加害生命、身體、自由、名譽、財產之事，恐嚇他人致生危害
於安全者，處2年以下有期徒刑、拘役或300元以下罰金。


司法院資訊處製作；財團法人民間司法改革基金會備份。
